臺灣高等法院臺中分院刑事裁定　
111年度聲字第2152號
聲  請  人  臺灣高等檢察署臺中檢察分署檢察官     
受  刑  人  陳崇烈




上列聲請人因受刑人數罪併罰有二裁判以上，聲請定其應執行之
刑（聲請案號：111年度執聲字第944號），本院裁定如下：
    主  文
陳崇烈因犯如附表所示各罪所處之刑，應執行有期徒刑壹年。
    理  由
一、聲請意旨略以：受刑人陳崇烈因竊盜等數罪，先後判決確定
    如附表所示，數罪中雖有刑法第50條第1項但書所列情形，
    惟受刑人已請求檢察官聲請定應執行刑，有臺灣彰化地方檢
    察署民國111年10月13日刑法第50條第1項但書案件是否聲請
    定刑聲請書足稽，應依刑法第50條第2項、第53條、第51條
    第5款規定，定其應執行之刑，爰依刑事訴訟法第477條第1
    項聲請裁定等語。
二、裁判確定前犯數罪者，併合處罰之，但有刑法第50條第1項 
    但書之情形，經受刑人請求檢察官聲請定應執行刑者，依第
    51條規定定之；又數罪併罰，有二裁判以上者，依刑法第51
    條規定，定其應執行之刑；而數罪併罰，分別宣告其罪之刑
    ，宣告多數有期徒刑者，於各刑中之最長期以上，各刑合併
    之刑期以下，定其刑期，但不得逾30年，刑法第50條、第53
    條、第51條第5款分別定有明文。按數罪併罰之定應執行之
    刑，係出於刑罰經濟與責罰相當之考量，並非予以犯罪行為
    人或受刑人不當之利益，為一種特別的量刑過程，相較於刑
    法第57條所定科刑時應審酌之事項係對一般犯罪行為之裁量
    ，為定應執行刑之宣告，乃對犯罪行為人本身及所犯各罪之
    總檢視，除應考量行為人所犯數罪反應出之人格特性，並應
    權衡審酌行為人之責任與整體刑法目的及相關刑事政策，在
    量刑權之法律拘束性原則下，依刑法第51條第5款之規定，
    採限制加重原則，以宣告各刑中之最長期為下限，各刑合併
    之刑期為上限，但最長不得逾30年，資為量刑自由裁量權之
    外部性界限，並應受法秩序理念規範之比例原則、平等原則
    、責罰相當原則、重複評價禁止原則等自由裁量權之內部抽
    象價值要求界限之支配，以使輕重得宜，罰當其責，俾符合
    法律授與裁量權之目的，以區別數罪併罰與單純數罪之不同
    ，兼顧刑罰衡平原則（最高法院100年度台抗字第440號裁定
    意旨參照）。又酌定執行刑，審酌各罪間關係時，宜綜合考
    量數罪侵害法益之異同、對侵害法益之加重效應及時間、空
    間之密接程度，各罪間之獨立程度較高者，宜酌定較高之執
    行刑，但仍宜注意維持輕重罪間刑罰體系之平衡。行為人所
    犯數罪係侵害不可替代性或不可回復性之個人法益者，宜酌
    定較高之執行刑。107年8月7日司法院院台廳刑一字第10700
    21860號函訂定並自即日生效之「刑事案件量刑及定執行刑
    參考要點」第24、25點規定可供參考。再者，刑事訴訟法第
    370條第2項、第3項，已針對第二審上訴案件之定應執行之
    刑，明定有不利益變更禁止原則之適用。而分屬不同案件之
    數罪併罰，倘數裁判宣告數罪之刑，曾經分別定其執行刑，
    其後再依數罪併罰規定合併定其應執行刑，或一裁判宣告數
    罪之刑，曾經定其執行刑，再與其他裁判宣告之刑定其執行
    刑時，法理上均應同受此原則之拘束。亦即，上述另定之執
    行刑，其裁量所定之刑期，不得較重於原定執行刑之總和或
    原定執行刑加計宣告刑之總和。
三、經查，受刑人陳崇烈所犯如附表所示竊盜等數罪，各處如附
    表所示之刑，均經確定在案，附表編號1-2所示2罪，曾經臺
    灣南投地方法院以111年度聲字第204號裁定定應執行有期徒
    刑6月（得易科罰金）確定，有各該判決書及臺灣高等法院
    被告前案紀錄表在卷可稽。而受刑人所犯如附表編號1、2所
    示之罪，為得易科罰金、得易服社會勞動之罪，所犯如附表
    編號3所示之罪，為不得易科罰金、不得易服社會勞動之罪
    ，然受刑人就如附表所示各罪已請求檢察官聲請定應執行刑
    ，有受刑人111年10月13日「刑法第50條第1項但書案件是否
    聲請定刑聲請書」在卷可稽，依刑法第50條第2項規定，本
    件檢察官聲請定應執行刑之程序合法，且受刑人經本院於同
    年10月31日訊問，給予陳述意見機會，其當庭表示無意見等
    語，有本院訊問筆錄在卷可參（本院卷第85-86頁)。爰審酌
    受刑人所犯如附表所示各罪，均為竊盜罪，行為態樣相同，
    均係竊取被害人汽車、機車置物箱內之物品，所侵害者同為
    財產法益，並非侵害不可代替或不可回復性之個人法益，犯
    罪時間分別於110年3、4月及8月，彼此間之責任非難重複程
    度較高，並參諸刑法第51條第5款係採限制加重原則，而非
    累加原則之意旨，兼衡附表所示各罪依其犯罪情節所量定之
    刑、曾定應執行刑所形成之刑期上限，及前揭所述之比例原
    則、責罰相當原則等自由裁量權之內部性界限等情，合併定
    其應執行之刑如主文所示。
四、據上論斷，依刑事訴訟法第477條第1項，刑法第50條第2項
    、第53條、第51條第5款，裁定如主文。
中　　華　　民　　國　　111 　年　　10　　月　　31　　日
            刑事第十庭     審判長法　官   陳  宏  卿
　　　　　　　　　　　　　　　　 法　官   楊  陵  萍
                                 法　官   林  美  玲
以上正本證明與原本無異。
不得抗告。
                                 書記官   趙  郁  涵
　　　　　　　　　　　　　　　　 
中　　華　　民　　國　　111 　年　　10　　月　　31　　日
　　　　  附表：受刑人陳崇烈定應執行刑案件一覽表 
編      號  1 2 3 罪      名  竊盜 竊盜 竊盜 宣  告  刑  有期徒刑3月 有期徒刑4月 有期徒刑8月 犯 罪 日 期  110年3月25日 110年4月2日 110年8月5日 偵 查 機 關 年 度 案 號  臺中地檢110年度偵字第19767號 南投地檢110年度偵緝字第184號 彰化地檢1110年度偵字第14511號 最後 事實審 法院 臺中地院 南投地院 臺中高分院  案號 110年度沙簡字第423號 110年度投簡字第435號 111年度上易字第603號  判決 日期 110年8月26日 111年1月14日 111年8月18日 確定 判決 法院 臺中地院 南投地院 臺中高分院  案號 110年度沙簡字第423號 110年度投簡字第435號 111年度上易字第603號  判決確定日期 110年9月27日 111年3月29日 111年8月18日 是否為得易科罰金、易服社會勞動之案件  得易科罰金 得易服社會勞動 得易科罰金 得易服社會勞動 不得易科罰金 不得易服社會勞動 備       註  附表編號1、2曾定應執行有期徒刑6月（南投地檢111年度執更字第325號）  彰化地檢111年度執字第4170號